臺灣臺南地方法院刑事判決　　　　　　　100年度訴字第490號
公　訴　人　臺灣臺南地方法院檢察署檢察官
被　　　告　羅裕盛
指定辯護人　本院公設辯護人　林宜靜
上列被告因違反毒品危害防制條例案件，經檢察官提起公訴（10
0年度偵字第5177號），本院判決如下：
    主    文
羅裕盛販賣第二級毒品，處有期徒刑貳年，未扣案之行動電話貳
支（含門號0000000000號、0000000000號SIM 卡各壹張）沒收，
如全部或一部不能沒收時，追徵其價額；未扣案之販賣第二級毒
品所得新臺幣壹仟元沒收，如全部或一部不能沒收時，以其財產
抵償之。
    事    實
一、羅裕盛明知安非他命為毒品危害防制條例第2條第2項第2款
    所列之第二級毒品，不得持有、販賣，竟意圖營利，基於販
    賣第二級毒品安非他命之犯意，於99年1、2月間某日，由胡
    敦耘以其持用之門號0000000000號行動電話撥打羅裕盛持用
    門號0000000000號、0000000000號行動電話連繫後，在臺南
    市○○區○○路附近，羅裕盛以新臺幣（下同）1,000 元之
    價格，販賣安非他命1小包予胡敦耘1次。嗣於100年4月1 日
    經警通知羅裕盛到案而查獲。
二、案經臺南市政府警察局歸仁分局移送臺灣臺南地方法院檢察
    署檢察官偵查起訴。
    理    由
一、關於證據能力部分：
  (一)本件認定事實所引用之後開被告以外之人之言詞陳述，被告
    羅裕盛及其指定辯護人並未爭執其證據能力，並於本院準備
    程序陳明同意作為本案證據，本院審酌該言詞陳述作成時，
    並無違法或不當之狀況，依刑事訴訟法第159條之5第1 項規
    定傳聞例外之同意法則，自得作為證據使用。
  (二)本件認定事實所引用卷內之文書證據、證物之證據能力部分
    ，並無證據證明係公務員違背法定程序所取得，且被告於本
    院並未主張排除前揭證據，本院審酌前揭文書證據、證物並
    無顯不可信之情況與不得作為證據之情形，依刑事訴訟法第
    158條之4反面解釋及第159條之4之規定，應認為均有證據能
    力。
二、論罪科刑部分：
  (一)前揭犯罪事實迭據被告羅裕盛於警詢時、偵查中及本院審理
    時坦承不諱（見警卷第6 頁、偵卷第42頁、本院卷第30頁至
    第31頁），核與證人胡敦耘於司法警察、檢察事務官調查時
    證述及於檢察官訊問時結證情節相符（見警卷第13頁、第16
    頁、第18頁至19頁、第21頁、第22頁至第23頁、第26頁、偵
    卷第42頁），被告任意性自白核與事實相符，應堪採信。按
    販賣毒品罪，不以販入之後，復行賣出為必要，只須意圖營
    利而販入或賣出，有一於此，犯罪即為成立；而所謂「意圖
    」，即犯罪之目的，原則上不以發生特定結果為必要，即衹
    須有營利之意圖為已足，不以買賤賣貴而從中取利為必要。
    一般民眾普遍認知毒品之非法交易，政府一向查禁森嚴，且
    重罰不寬貸，衡諸常情，倘非有利可圖絕無平白甘冒被重罰
    高度風險之理。且販賣毒品之行為，無一定之公定價格，每
    次買賣之價格亦各有差異，隨供需雙方之資力或關係之深淺
    或需求之數量、貨源之充裕與否、販賣者對於資金之需求殷
    切與否，以及政府查緝之態度，進而為各種之風險評估，而
    有各種不同之標準，並非一成不變，販賣者從各種「價差」
    或係「量差」謀取利潤方式，或有差異，然其所圖利益之非
    法販賣行為目的，則屬相同，並無二致。被告既販賣交付毒
    品安非他命並收取代價，其有販賣營利之意圖，亦堪認定。
    綜上，本件事證已臻明確，被告犯行洵堪認定，應予依法論
    科。
  (二)核被告販賣第二級毒品安非他命之犯行，係犯毒品危害防制
    條例第4條第2項之販賣第二級毒品罪。被告持有第二級毒品
    之低度行為，為販賣之高度行為所吸收，不另論罪。被告就
    其所犯販賣第二級毒品犯行，於偵查中及本院審理時均自白
    犯罪，應依毒品危害防制條例第17條第2 項之規定，減輕其
    刑。查被告罹患慢性腎衰竭、腰椎脊髓傷害併下肢癱瘓、左
    側坐骨及尾骨三度褥瘡組織缺損及骨露出及感染，並因末期
    腎病，自96年3月10日起接受每週3次規則血液透析治療，有
    奇美醫院診斷證明書2紙在卷可佐（見警卷第9頁至第10頁）
    ，堪認被告罹有重症，行動謀生較常人不易，並亟需持續醫
    療，其販賣第二級毒品安非他命價格僅1,000 元，數量非鉅
    ，販賣次數僅有1 次，其犯罪之情狀遠較長期販賣毒品之「
    大盤」、「中盤」毒販輕微，客觀上足以引起一般同情，雖
    依前揭法律之規定減輕其刑，縱處以法定最低刑度猶嫌過重
    ，而有情輕法重、顯可憫恕之情形，爰依刑法第59條之規定
    酌減其刑，並依法遞減之。爰審酌被告係國中畢業，家庭經
    濟狀況為勉持，有其警詢筆錄之記載可參，有多次毒品前科
    （非累犯），素行欠佳，此有臺灣高等法院被告前案紀錄表
    在卷可佐，販賣第二級毒品之犯罪情節，及販賣毒品戕害國
    人身心健康，助長施用毒品之不良風氣，惟其所犯販賣之毒
    品數量非鉅，暨其犯罪之動機、目的及犯後坦認犯行之態度
    ，爰量處如主文所示之刑，以資懲儆。檢察官固對被告求處
    有期徒刑4年6月，然本院經審酌以量處上開之刑為適當，併
    此敘明。末扣案門號0000000000號、0000000000號行動電話
    分別係被告友人及弟弟交付被告使用，依被告供述情節，被
    告長期持用前揭行動電話至少已逾1年6月，雖未及向電信業
    者辦理更名，應無礙上開行動電話已歸被告所有之事實，被
    告以前揭行動電話供其犯販賣第二級毒品聯絡之用，應依毒
    品危害防制條例第19條第1 項之規定諭知沒收，如全部或一
    部不能沒收時，追徵其價額。被告販賣第二級毒品所得1,00
    0 元，雖未扣案，惟屬被告因犯罪所得之財物，應依毒品危
    害防制條例第19條第1 項規定，併予宣告沒收，如全部或一
    部不能沒收時，以其財產抵償之。
據上論斷，應依刑事訴訟法第299條第1項前段，毒品危害防制條
例第4條第2項、第17條第2項、第19條第1項，刑法第11條、第59
條，判決如主文。
本案經檢察官郭書鳴到庭執行職務
中    華    民    國   100    年    7     月    22    日
                  刑事第十三庭  審判長法  官  吳勇輝
                                      法  官  程克琳
                                      法  官  熊祥雲
以上正本證明與原本無異
如不服本判決應於收受本判決後10日內向本院提出上訴書狀，並
應敘述具體理由。其未敘述上訴理由者，應於上訴期間屆滿後20
日內向本院補提理由書狀（均須按他造當事人之人數附繕本）「
切勿逕送上級法院」。
                                      書記官  林幸萱
中    華    民    國   100    年    7     月    22    日
毒品危害防制條例第4條第2項：
製造、運輸、販賣第二級毒品者，處無期徒刑或七年以上有期徒
刑，得併科新臺幣一千萬元以下罰金。